【裁判字號】    89,易,1316
【裁判日期】    900727
【裁判案由】    傷害
【裁判全文】
臺灣新竹地方法院刑事判決                        八十九年度易字第一三一六號
    公  訴  人  臺灣新竹地方法院檢察署檢察官
    被      告  甲○○
右列被告因傷害案件，經檢察官提起公訴 (八十九年度偵字第五七三七號)，本院判
決如左︰
    主  文
甲○○傷害人之身體，處有期徒刑陸月，如易科罰金，以參佰元折算壹日。緩刑參年
。
    事  實
一、緣甲○○與乙○○原為夫妻，嗣二人離婚，惟二人仍因細故迭有爭執。民國八十
    九年九月十日上午九時十分許，乙○○前往甲○○位於新竹縣竹東鎮○○里○鄰
    ○○路○段三七四號四樓之九住處欲索討欠款及子女生活費時，二人復於前址一
    樓大門發生口角，甲○○欲禁止乙○○進入大樓大門，惟乙○○仍執意進入，甲
    ○○遂基於傷害之犯意，以拳頭毆打乙○○之頭、臉部，致乙○○因此受有顱頂
    裂傷、左側頭血腫、左結膜充血、左頰瘀腫、鼻出血等傷害。
二、案經乙○○訴由新竹縣警察局竹東分局報告臺灣新竹地方法院檢察署檢察官偵查
    起訴。
    理  由
一、訊據被告甲○○對於右揭犯行犯行坦承不諱，並有告訴人乙○○之指訴，及驗傷
    診斷書一紙在卷可稽，被告自白與事實相符，本件事證明確，被告犯行堪以認定
    ，應依法論科。
二、核被告甲○○所為係犯刑法第二百七十七條第一項之普通傷害罪。爰審酌被告與
    告訴人原有夫妻關係，共同育有二名子女，二人並無深仇大恨，告訴人所受傷害
    雖非輕，被告因一時受告訴人言行刺激而出手毆打告訴人固有不該，惟念及其坦
    承犯行，態度尚佳等一切情狀，量處如主文所示之刑，並諭知易科罰金之折算標
    準。末查，被告前因竊盜案件，受有期徒刑以上刑之宣告，執行完畢後五年以內
    未曾受有期徒刑以上刑之宣告，有臺灣新竹地方法院檢察署刑案資料查註紀錄表
    、臺灣高等法院被告全國前案紀錄表各一紙在卷可稽，被告於本院審理中已盡力
    全部清償告訴人所要求償還之十萬元借款等情，經告訴人受領及陳明無誤，是告
    訴人雖未撤回告訴，惟本院認被告經此教訓，足資警惕，已無再犯之虞，是本案
    有期徒刑之宣告，認以暫不執行為適當，爰併宣告緩刑三年，用勵自新。
三、據上論斷，應依刑事訴訟法第二百九十九條第一項前段、刑法第二百七十七條第
    一項、第四十一條第一項前段、第七十四條第二款，罰金罰鍰提高標準條例第一
    條前段、第二條，判決如主文。
本案經檢察官劉正穆到庭執行職務。
中      華      民      國    九十      年      七      月    二十七    日
                              臺灣新竹地方法院刑事第二庭
                                      法    官  黃美盈
如不服本判決，應於判決送達後十日內向本院提出上訴狀（應附繕本），上訴於臺灣
高等法院。論罪法條：
右正本證明與原本無異。
                                      書 記 官  吳尚文
中      華      民      國    九十      年      七      月    二十七    日
中華民國刑法第二百七十七條
 (普通傷害罪)
傷害人之身體或健康者，處三年以下有期徒刑、拘役或一千元以下罰金。


司法院資訊處製作；財團法人民間司法改革基金會備份。
